臺灣桃園地方法院刑事判決　　　　　　 93年度簡上字第350號
上　訴　人　臺灣桃園地方法院檢察署檢察官
被　　　告　乙○○
　　　　　　　　　　（現於臺灣桃園看守所羈押中）
上列上訴人因被告竊盜案件，不服本院桃園簡易庭於民國93年9
月22日所為之93年度桃簡字第1236號刑事簡易判決（原檢察官聲
請簡易處刑案號：93年度偵字第11095 號，移送併辦案號：93年
度偵字第12142 號）提起上訴，及移送併辦（93年度偵字第1507
6 號、第16507 號、第17688 號、第17690 號、94年度偵字第53
98號、第2247號、第6915號、第7528號），本院管轄之第二審地
方法院合議庭認不宜以簡易判決處刑，改依第一審通常程序審理
，本院判決如下：
    主  文
原判決撤銷。
乙○○連續竊盜，處有期徒刑年，並於刑之執行前，令入勞動
場所強制工作年。附表所示之查扣物品，沒收之。
    事  實
一、乙○○前因竊盜案件，經本院於民國87年6 月4 日以87年度
    易字第587 號判決，判處拘役50日，經其上訴後，臺灣高等
    法院87年8 月25日以87年度上易字第4594號判決駁回上訴確
    定，並於87年11月17日拘役執行完畢（不構成累犯）。
二、乙○○基於意圖為自己不法所有之概括犯意，連續於附表所
    示之時間、地點，以附表所示之方法，竊取附表所示之物品
    。嗣於附表所示之查獲時間、地點為警查獲，並扣得附表所
    示之查扣物品後，始知上情，顯有犯罪之習慣。
三、案經桃園縣警察局平鎮分局報請臺灣桃園地方法院檢察署檢
    察官偵查後聲請簡易判決處刑，暨桃園縣警察局平鎮分局、
    大溪分局分別報請臺灣桃園地方法院檢察署檢察官移送併辦
    。
    理  由
壹、程序方面：
一、被告乙○○所犯附表編號13至編號18之竊盜犯行，經臺灣桃
    園地方法院檢察署檢察官分別以93年度偵字第17706 號、第
    16507 號，及以93年度偵字第18246 號、第18104 號移送併
    辦，並經本院以93年度易字第1254號刑事案件受理中；另被
    告所犯附表編號21之竊盜犯行，經臺灣桃園地方法院檢察署
    以94年度速偵字第26號案件聲請簡易判決處刑，本院以94年
    度易字第280 號判決公訴不受理，臺灣高等法院94年度上易
    字第1289號撤銷原判決後，現由本院以94年度易更字第4 號
    刑事案件受理中，此經本院調閱本院93年度易字第1254號、
    94年度易字第280 號刑事卷宗全部查閱無訛，復有被告之全
    國前案紀錄表1 份在卷可佐。觀諸被告所犯附表編號13至編
    號18、編號21之竊盜犯行，其時間與本件公訴人起訴及移送
    併辦之竊盜犯行（即附表編號1 至編號12、編號19至編號20
    、編號22至編號23），時間緊接，手段相似，顯係基於概括
    犯意為之，雖未據公訴人起訴及移送併辦，惟本院自得併予
    審究，合先敘明。
二、本件公訴人雖以臺灣桃園地方法院檢察署93年度偵字第1109
    5 號聲請簡易判決處刑，並於本院桃園簡易庭審理93年度桃
    簡字第1236號刑事案件審理期間，移送93年度偵字第12142
    號偵查案件辦理；復又於本院桃園簡易庭於93年9 月22日判
    決後，公訴人復再提起上訴，並移送臺灣桃園地方法院檢察
    署93年度偵字第15076 號、第16507 號、第17688 號、第17
    690 號、94年度偵字第5398號、第2247號、第6915號、第75
    28號偵查案件辦理，且被告另涉犯本院93年度易字第1254號
    、94年度易更字第4 號之竊盜案件，其連續竊盜達23次之多
    ，本院經合議庭評議結果，認本件不宜以簡易判決處刑，本
    院改依第一審通常程序審理，附此敘明。
貳、實體方面：
一、訊據被告乙○○就附表所示之犯罪事實於本院審理時均坦承
    不諱，核與被害人癸○○、周國良、壬○○、卯○○、申○
    ○、戊○○、甲○○○、吳瑞堂、寅○○、曾漢良、丑○○
    、丙○○、庚○○、汪錦榮、未○○、午○○、丁○○、陳
    毅峰、辰○○、己○○、酉○○、子○○、巳○○、辛○○
    於警詢中時所述失竊情節相符一致，且有贓物認領保管單15
    紙、尋（破）獲機車竊盜資料確認畫面1 紙、照片30幀、車
    輛竊盜、車牌失竊資料個別查詢報表－查詢車輛認可資料10
    紙、代保管條1 紙、發票2 紙附卷為憑，復有被告所有，附
    表編號5 、編號11至編號13、編號16至編號18、編號22所示
    之查扣物品扣案可佐，堪信被告之自白符於事實，允可憑採
    ，其罪證明確，犯行堪以認定。又查，被告自93年3 月25日
    起至94年4 月12日止，連續為23次之竊盜行為，甚且於93年
    3 月25日、7 月3 日、9 月23日同日內各有2 次竊盜行為，
    且觀之被告所竊取之物品，除多次竊取機車供己使用外，並
    另竊取鋁門、電鑽、研磨切斷機、鋼筋、升降馬達、蛋糕模
    型白鐵等物，顯見被告竊取之物品並無特定，其有竊盜之習
    慣，亦臻明確。
二、核被告所為，係犯刑法第320 條第1 項、第3 項之普通竊盜
    既遂、未遂罪。其先後多次竊盜既、未遂犯行，時間緊接，
    所犯係犯罪構成要件相同之罪，顯係基於概括之犯意反覆為
    之，為連續犯，應依刑法第56條之連續犯規定，以一竊盜既
    遂罪論，並加重其刑。原審認被告罪證明確，予以論科，固
    非無見，惟原判決對於附表編號1 至編號4 、編號8 至編號
    23 （其 中編號1 至編號4 、編號19至編號20、編號22至編
    號23 ， 係公訴人上訴後移送併辦）之犯罪事實，為起訴效
    力所及部分未及審酌，自屬未合，檢察官據此上訴，為有理
    由，本院自應將原判決撤銷改判。又本件既有刑事訴訟法第
    451 條之1 第4 項第2 款之情形，認為不宜以簡易判決處刑
    ，本院於撤銷原第一審簡易判決後，依同法第452 條規定，
    改依第一審通常程序審理，並為第一審判決。爰審酌被告前
    業因竊盜案件，經臺灣高等法院於87年8 月25日以87年度上
    易字第4594 號 判決拘役50日確定，並於87年11月17日拘役
    執行完畢，此有被告臺灣高等法院全國前案紀錄表1 紙在卷
    可稽，已有竊盜之素行，並佐以被告竊取機車係供己代步之
    用，竊取鋁門、鋼筋、電鑽、升降馬達、蛋糕模型白鐵框等
    物之目的，係為出售他人換取金錢供己花用之犯罪目的、犯
    罪手段及其品行、生活狀況、智識程度、犯罪所生之損害，
    及犯後坦承犯行態度非惡劣，惟屢經警查獲竊盜犯行後，復
    又再度連續竊盜，未見悔意等一切情狀，量處如主文所示之
    刑，以示懲儆。末查，被告前因竊盜犯行，於87年11月17日
    執行拘役50日完畢，業如前述，又自93年3 月25日起至94年
    4 月12日，連續犯如附表編號1 至23之竊盜犯行，期間分別
    於93年3 月30 日 、同年7 月3 日、5 日、8 月28日、9 月
    13日、23日、10 月9日、10月30日、11月4 日、94年1 月24
    日、26日、94年3 月30日、4 月12日為警查獲，已達13次，
    被告執行拘役之刑罰完畢後，且於前揭時間為警查獲後，仍
    再犯有竊盜犯行，顯見其不思悔改，並無悔意，且無法戒除
    不勞而獲之陋習，可認其有犯罪之習慣及再犯之虞，爰依竊
    盜犯贓物犯保安處分條例第3 條第1 項第1 款、第4 條、第
    5 條第1 項前段規定，宣告被告於刑之執行前，令入勞動場
    所強制工作3 年。
三、附表編號1 、3 、5 、編號8 至編號13、編號16至編號18、
    編號22所示之查扣物品（即機車鑰匙），係被告所有，供其
    為竊盜犯行所用之物，此經被告自承在卷；另附表編號5 所
    示之查扣物品（即機車鑰匙1 支），被告稱該機車鑰匙係伊
    在路邊拾得，惟被告既自路邊拾得機車鑰匙1 支，並將該機
    車鑰匙置於自己實力支配之下，並持以開啟車號KZW-168 號
    機車之電門後，與該機車搭配使用，而該機車鑰匙並非用以
    開啟KZW-168 號機車電門專用之物，且未經被害人卯○○領
    回，復遍查全卷，並無證據可資證明該機車鑰匙係屬有主物
    ，依罪疑惟輕之法則，應認被告係以所有之意思，占有無主
    之動產（即機車鑰匙1 支），依民法第802 條之規定，已取
    得該機車鑰匙之所有權，從而，附表編號5 所示之查扣物品
    ，係被告所有，且供其為竊盜犯行所用之物，均應依刑法第
    38條第1 項第2 款之規定，予以宣告沒收之。
據上論斷，應依刑事訴訟法第455 條之1 第3 項、第452 條、第
369 條第1 項前段、第364 條、第299 條第1 項前段，刑法第32
0 條第1 項、第56條、第38條第1 項第2 款，竊盜犯贓物犯保安
處分條例第3 條第1 項第1 款、第4 條、第5 條前段，罰金罰鍰
提高標準條例第1 條前段，判決如主文。
本案經檢察官林鈺雄到庭執行職務
中　　華　　民　　國　　94　　年　　10　　月　　19　　日
　　　　　　　　　刑事第四庭    審判長法　官　黃斯偉
                                      法  官  張淑華
                                      法  官  陳心婷
以上正本證明與原本無異。
如不服本判決，應於判決送達後10日內向本院提出上訴狀（應附
繕本），上訴於臺灣高等法院。
　　　　　　　　　　　　　　　　      書記官　陳青瑜
中　　華　　民　　國　　94　　年　　10　　月　　31　　日
中華民國刑法第320 條 (普通竊盜罪、竊佔罪)意 圖為自己或第
三人不法之所有，而竊取他人之動產者，為竊盜罪，處五年以下
有期徒刑、拘役或五百元以下罰金。
意圖為自己或第三人不法之利益，而竊佔他人之不動產者，依前
項之規定處斷。
前二項之未遂犯罰之。
